臺灣嘉義地方法院民事判決
110年度嘉小字第1053號
原      告  呂昆達  

                      服役單位：陸軍第八軍團第四地區支援指揮部彈藥庫台南彈藥分庫

被      告  黃國峯  
上列當事人間因被告違反洗錢防制法等案件，原告提起請求損害
賠償之刑事附帶民事訴訟，經本院刑事庭以110年度附民字第131
號刑事附帶民事訴訟裁定移送前來，本院於民國110年12月6日言
詞辯論終結，判決如下：
    主  文
被告應給付原告新臺幣20,000元，及自民國110年9月29日起至清
償日止，按週年利率百分之5計算之利息。
本判決得假執行。
    事實及理由
壹、程序事項　　
一、被告經合法通知，無正當理由而不於調解期日到場，爰依民
    事訴訟法第436條之12第1項之規定，准到場原告之聲請，命
    即為訴訟之辯論，並依原告聲請由其一造辯論而為判決。
貳、實體事項
一、原告主張：被告能預見詐欺集團經常利用他人之金融帳戶作
    為收受、提領特定犯罪所得使用，提領犯罪所得後會產生遮
    斷金流以逃避國家追訴、處罰之效果，以逃避執法人員之查
    緝、隱匿不法所得，而提供自己之金融帳戶存摺、提款卡、
    網路銀行代號及密碼給他人使用，易為不法犯罪利用作為詐
    騙匯款之工具，以遂渠等從事財產犯罪，及提領款項後以遮
    斷金流避免遭查出之洗錢目的，竟仍以縱有人以其提供金融
    帳戶實施詐欺取財及洗錢犯行，亦不違背其本意之幫助犯意
    ，先於民國109年10月26日7時6分許，向現代財富科技有限
    公司申請MAX虛擬貨幣儲值帳戶0000000000000000號（下稱
    虛擬帳戶），並綁定其向京城商業銀行申設帳號000-000000
    000000號帳戶（下稱京城銀行帳戶），復於109年10月29日1
    3時36分許，至京城商業銀行辦理該京城銀行帳戶之網路銀
    行約定帳戶為虛擬帳戶，再於109年11月2日19時36分許前之
    某時許，在不詳地點，將上開京城銀行帳戶之存摺、提款卡
    (含密碼)、網路銀行代號(含密碼)、上開虛擬帳戶代號(含
    密碼)及其國民身分證統一編號等資料，以不詳之方式交予
    真實姓名不詳之詐欺成員(無證據證明為三人以上)，供該詐
    欺成員使用，以此方式幫助他人犯罪。嗣該真實姓名年籍不
    詳之成年人士將上開京城銀行帳戶等資料供自己或他人所屬
    詐欺集團使用，即由該集團成員共同意圖為自己不法之所有
    ，基於詐欺取財、洗錢之犯意聯絡，分別以附表所示之詐騙
    方式，使原告陷於錯誤，而先後於附表所示時間，匯款如附
    表所示之金額至上開京城銀行帳戶內，隨即遭詐欺成員以智
    慧型手機連結網路，再以被告提供之網路銀行代號等資料，
    以被告身分登入京城商業銀行APP之方式，自上開京城銀行
    帳戶，將款項先後匯出至虛擬帳戶內而提領一空，並為詐騙
    款項去向之隱匿（即引用本院110年度金訴字第133號刑事判
    決）。並聲明：⒈被告應給付原告新臺幣(下同)20,000元，
    及自刑事附帶民事起訴狀繕本送達被告翌日起至清償日止，
    按週年利率百分之5計算之利息。⒉願供擔保，請准宣告假執
    行。
三、被告方面：被告未於言詞辯論期日到場，亦未提出書狀為任
    何聲明及陳述。
四、得心證之理由：
  ㈠被告向現代財富科技有限公司申請虛擬帳戶，並綁定京城銀
    行帳戶，復於109年10月29日13時36分許，至京城商業銀行
    辦理該京城銀行帳戶之網路銀行約定帳戶為虛擬帳戶，再於
    109年11月2日19時36分許前之某時許，在不詳地點，將上開
    京城銀行帳戶之存摺、提款卡(含密碼)、網路銀行代號(含
    密碼)、上開虛擬帳戶代號(含密碼)及其國民身分證統一編
    號等資料，以不詳之方式交予真實姓名不詳之詐欺成員(無
    證據證明為三人以上)，供該詐欺成員使用，以此方式幫助
    他人犯罪，原告受詐騙後將20,000元匯入被告上開金融帳戶
    ，旋遭提領一空，而被告前開所涉幫助犯洗錢犯行，業經本
    院110年度金訴字第133號刑事簡易判決判處有期徒刑4月，
    併科罰金1萬元確定在案，有上開刑事簡易判決書可佐，並
    經本院依職權調取本院110年度金訴字第133號刑事案件全卷
    查閱無訛。故此部分之事實，堪可認定。
  ㈡按因故意或過失，不法侵害他人之權利者，負損害賠償責任
    。故意以背於善良風俗之方法，加損害於他人者亦同；數人
    共同不法侵害他人之權利者，連帶負損害賠償責任；不能知
    其中孰為加害人者，亦同。造意人及幫助人，視為共同行為
    人，民法第184條第1項、第185條分別定有明文。又按數人
    共同為侵權行為致加害於他人時，本各有賠償其損害全部之
    責（最高法院17年上字第107號判例意旨可資參照）。查被
    告雖未對原告實施詐術行為，然其提供存摺、提款卡(含密
    碼)、網路銀行代號(含密碼)、上開虛擬帳戶代號(含密碼)
    及其國民身分證統一編號等資料幫助詐欺集團遂行詐欺之行
    為，依前開民法第185條規定，與實施詐騙之其他詐騙集團
    成員，係共同不法侵害原告之財產權，為共同侵權行為人，
    應對原告所受損害應負連帶賠償責任。從而，原告請求被告
    賠償20,000元，應屬有據。
  ㈢另按給付無確定期限者，債務人於債權人得請求給付時，經
    其催告而未為給付，自受催告時起，負遲延責任，其經債權
    人起訴而送達訴狀者，與催告有同一之效力；遲延之債務，
    以支付金錢為標的者，債權人得請求依法定利率計算之遲延
    利息；應付利息之債務，其利率未經約定，亦無法律可據者
    ，週年利率為百分之5，民法第229條第2項、第233條第1項
    前段、第203條分別定有明文。查原告本件侵權行為損害賠
    償之債，屬給付無確定期限，因此，原告請求被告給付自刑
    事附帶民事起訴狀繕本送達翌日即110年9月29日（附民卷第
    15頁）起至清償日止，按週年利率百分之5計算之利息，與
    上開規定，核無不合，應予准許。
五、綜上所述，原告依共同侵權行為之法律關係，請求被告給付
    原告20,000元，及自110年9月29日起至清償日止，按週年利
    率百分之5計算之利息，為有理由，應予准許。
六、本判決係小額程序為被告敗訴之判決，依民事訴訟法第436
    條之20規定，應依職權宣告假執行。原告雖陳明願供擔保請
    准宣告假執行，不過係促使本院發動職權為假執行之宣告，
    本院就原告此部分聲請無庸為准駁之諭知。
七、本件原告係於刑事訴訟程序提起民事訴訟，經本院刑事庭裁
    定移送前來，依刑事訴訟法第504條第1項規定，無庸繳納裁
    判費，且本件訴訟繫屬期間亦未增生訴訟費用事項，故無訴
    訟費用負擔問題，併予敘明。
中　　華　　民　　國　　110 　年　　12　　月　　20　　日
                  臺灣嘉義地方法院嘉義簡易庭
                                  法　官　周欣怡
以上正本係照原本作成。
如對本判決上訴，須於判決送達後20日內向本庭（嘉義市文化路
308之1號）提出上訴狀（均須按他造當事人之人數附繕本）。如
委任律師提起上訴者，應一併繳納上訴審裁判費。
民事訴訟法第436條之24第2項規定：對小額程序之第一審裁判之
上訴或抗告，非以其違背法令為理由，不得為之。
中　　華　　民　　國　　110 　年　　12　　月　　20　　日
                                  書記官  葉芳如
附表：
受詐騙方式 匯款時間 匯款金額  證據 詐欺集團成員透過社群軟體FB及通訊軟體LINE暱稱「Administrato-Ni」，向原告詐稱：可一起合資參加專案課程，保證獲利云云，致原告陷於錯誤，依指示匯款至京城銀行帳戶。 109年11月6日16時10分許 20,000 1.原告提供其使用LINE通訊軟體與帳號PPCT財富…午四點(2)之對話紀錄截圖6張 2.原告提供其使用LINE通訊軟體與帳號執行長Calvin之對話紀錄截圖3張 3.原告提供其使用LINE通訊軟體與帳號儀儀(博弘的媽咪)之對話紀錄截圖42張(對話時間：109年10月20日) 4.原告提供其使用LINE通訊軟體與帳號Administrartor-Ni之對話紀錄截圖49張(對話日期：109年11月17日)　 5.原告提供其使用LINE通訊軟體對話截圖10張(含網路銀行轉帳交易明細) 6.原告提供其使用LINE通訊軟體與帳號GloBAL時代趨勢之對話紀錄截圖3張 7.原告提供其使用FACEBOOK通訊軟體與帳號陳少之對話記錄截圖1張 8.109年11月25日臺南市政府警察局永康分局大橋派出所受理詐騙帳戶通報警示簡便格式表(呂昆達，交易時間：109年11月6日16時10分，警示帳戶銀行：京城商業銀行，警示帳戶帳號：000-000000000000，交易金額：2萬元) 9.110年1月4日京城商業銀行(客戶存提記錄單)(戶名：黃國峯，帳號：000000000000，起訖日期：109年10月1日至109年11月11日)（見基警四分偵字第00000000號卷第7頁、第13頁、第22頁至第35頁、第37頁、第41頁至第44頁）